【裁判字號】    89,訴,666
【裁判日期】    891201
【裁判案由】    懲治走私條例
【裁判全文】
臺灣板橋地方法院刑事判決                          八十九年度訴字第六六六號
    公  訴  人  臺灣板橋地方法院檢察署檢察官
    被      告  丙○○
右列被告因違反懲治走私條例案件，經檢察官提起公訴（八十八年度偵字第一一八七
二號、八十八年度偵緝字第一六七七號、八十九年度偵緝字第三七四號），本院判決
如左：
    主  文
丙○○無罪。
    理  由
一、公訴意旨略以：被告丙○○與同案被告甲○○、乙○○（均另結）共同基於私運
    管制物品進口逾公告數額之犯意，於民國（下同）八十八年一月間，在同案被告
    甲○○所經營位於臺北縣三重市○○路○段一號三樓之廷詮企業有限公司（下稱
    廷詮公司）內，以廷詮公司名義所申報進口貨櫃艙單，將完稅價格共值新臺幣（
    下同）一百五十萬元之碳酸鈣二０二箱（四七四七公斤）、貴州醇酒三七四箱（
    每箱三十二瓶）、乾花姑三０三箱（三六三六公斤）、金針菜一九九箱（七四六
    二公斤）等物品，先在海外由有犯意聯絡之不詳年籍人士分裝夾藏於其申報貨品
    名稱為 CITRIC ACID MONOHYDRATE  （即檸檬酸）、委由 ESTORIL 輪 V-ESTO65
    航次載運進口、船隻掛號 0137、艙號 0003 之第 TEXU0000000 號重櫃中，再自
    香港私運進口來臺，因認被告丙○○涉有懲治走私條例第二條第一項之共同私運
    管制物品進口逾公告數額罪嫌云云。
二、按犯罪事實應依證據認定之，無證據不得推定其犯罪事實；又不能證明被告犯罪
    者，應諭知無罪之判決；刑事訴訟法第一百五十四條及第三百零一條第一項分別
    定有明文。
三、本件公訴人認被告丙○○涉有共同私運管制物品進口逾公告數額罪嫌，無非以同
    案被告乙○○之供述、證人即上開廷詮公司所在地房屋屋主陳阿碧之證述及卷附
    財政部基隆關稅局函、中華民國海關艙單、基隆關扣押貨物收據暨搜查筆錄、海
    關緝獲重大走私案件摘要分析表、提貨單影本等為據。惟訊據被告丙○○堅決否
    認有私運管制物品進口犯行，辯稱：伊係向陳阿碧承租臺北縣三重市○○路○段
    一號三樓房屋自行開設堅咸企業有限公司（下稱堅咸公司），嗣有一翁姓男子與
    同案被告甲○○前來接洽分租該址事宜，伊乃將該址分租予同案被告甲○○等人
    開設廷詮公司，然並不瞭解廷詮公司之業務內容，亦不知悉有上開私運管制物品
    進口之情事等語。
四、經查：本件依同案被告乙○○先後供述之內容觀之，其於偵查中原供稱被告丙○○係同案被告甲○○聘僱擔任廷詮公司之外務員云云（參見臺灣板橋地方法院檢
    察署八十八年度偵字第一一八七二號偵查卷第四十六頁），嗣又改稱當時被告丙○○係由同案被告甲○○安排充任外務及製作成衣、女裝等工作，其並不知悉被
    告丙○○是否有辦理進口事宜云云（參見臺灣板橋地方法院檢察署八十八年度偵
    緝字第六七二號偵查卷第二十二頁背面），復稱當時係其與同案被告甲○○及被
    告丙○○從事走私事宜云云（參見同偵查卷第二十六頁背面），其後於本院調查
    時原供稱當時係同案被告甲○○與被告一同從事相關工作，其係每隔一週或半個
    月始赴廷詮公司與彼等聊天云云（參見本院八十九年六月二十三日訊問筆錄第二
    頁），嗣竟又改稱其僅曾與被告甲○○見面一、二次，並不知悉被告丙○○是否
    有在廷詮公司擔任何項工作，且係因曾聽聞同案被告甲○○言及被告丙○○為外
    務，始於先前偵查及本院調查訊問時為前述回答內容云云（參見本院八十九年七
    月七日訊問筆錄第二頁），綜上以觀，同案被告乙○○對於被告丙○○是否有共
    同經營廷詮公司一事，先後供述之內容竟顯有歧異矛盾且差距甚大，而其中涉及
    同案被告甲○○部分，核與同案被告甲○○於本院調查時供稱其僅曾於接洽承租
    上開房屋時與被告丙○○見面一、二次，並不知悉被告丙○○究係從事何工作等
    語（參見本院八十九年十月三十一日訊問筆錄第一頁背面），亦顯不一致，則是
    否得以同案被告乙○○上開具有重大瑕疵之單一供述遽認被告丙○○涉有前揭共
    同私運管制物品進口犯行，殊非無疑，且被告丙○○早於八十七年九月間，即已
    向屋主陳阿碧承租上址開設經營堅咸公司，嗣於八十八年一月間始又分租該址辦
    公室予廷詮公司使用，而堅咸公司成立後已陸續承包多筆空調風管工程，其工程
    款自數百萬元至數千萬元不等，有房屋租賃契約書影本二份、公證書影本一份、
    堅咸公司公司執照影本一份、堅咸公司營利事業登記證影本一份、堅咸公司設立
    登記事項卡影本一份、買賣暨工程合約書影本五份、臺北縣營業人銷售額與稅額
    申報書影本四份附卷可稽，足見被告丙○○經營堅咸公司確有實際從事該公司所
    登記之相關業務，準此以觀，尤難僅以堅咸公司與廷詮公司設於同址一端，驟然
    推論被告丙○○有虛設堅咸公司而實際從事私運管制物品進口行為之情事；另就
    證人陳阿碧證述之內容觀之，其係證稱曾於八十七年九月間將其所有之上開房屋
    出租予被告丙○○，租期為二年，每月租金一萬元，押租金三萬元，雙方並有至
    法院公證，其與乙○○等人均不相識等語（參見警卷第一頁至第三頁），是證人
    陳阿碧僅得證明被告丙○○確有承租上開房屋，至於被告丙○○是否涉有前揭私
    運管制物品進口犯行，乃無從憑其證詞獲得證明，又卷附財政部基隆關稅局函、
    中華民國海關艙單、基隆關扣押貨物收據暨搜查筆錄、海關緝獲重大走私案件摘
    要分析表、提貨單影本等資料，雖得證明當時確有自香港地區私運完稅價格共值
    一百五十萬元之碳酸鈣、貴州醇酒、乾花姑、金針菜等管制物品進口，惟該等資
    料內容既未顯示有被告丙○○辦理該等進口手續之相關跡證及線索，自亦無從援
    為認定被告涉有上開私運管制物品進口犯行之依據。綜上所述，公訴人所指各端
    既無一足資證明被告丙○○涉有私運管制物品進口犯行，復查又無其他積極、確
    切之證據足以證明被告丙○○與同案被告甲○○及乙○○具有何等關係，實無從
    僅遽認其涉有何等私運管制物品進口逾公告數額罪嫌，本件要屬不能證明其犯罪
    ，爰為無罪之諭知。
據上論斷，應依刑事訴訟法第三百零一條第一項，判決如主文。
本案經檢察官陳銘祥到庭執行職務
中      華      民      國      八十九      年    十二    月     一     日
                                        臺灣板橋地方法院刑事第二庭
                                            法  官  王  屏  夏
右正本證明與原本無異。
如不服本判決，應於判決送達後十日內，向本院提出上訴狀。
                                            書記官  楊  璧  華
中      華      民      國      八十九      年    十二    月     四     日


司法院資訊處製作；財團法人民間司法改革基金會備份。
